臺灣桃園地方法院刑事判決　　　　　　　 94年度易字第485號
公　訴　人　臺灣桃園地方法院檢察署檢察官
被　　　告　甲○○　男　33歲.
　　　　　　　　　　（另案於臺灣桃園監獄執行中）
上列被告因竊盜案件，經檢察官提起公訴（94年度偵字第5950號
），本院裁定改依簡式審判程序，茲判決如下：
    主  文
甲○○毀越安全設備於夜間侵入住宅竊盜未遂，累犯，處有期徒
刑肆月，如易科罰金，以參佰元折算壹日。扣案之白色手套壹副
，沒收之。
    事  實
一、甲○○前於民國90年間因贓物案件，經本院以89年度易字第
    1547號判處有期徒刑四月確定；復於90年間因竊盜案件，經
    本院以89年度易字第1547號判處有期徒刑九月確定，二案經
    本院裁定應執行有期徒刑一年確定；又於90年間因違反毒品
    危害防制條例案件，經臺灣高等法院以90年度上易字第1416
    號判處有期徒刑十一月確定；再於90年間因贓物案件，經本
    院以90年度易字第2085號判處有期徒刑四月確定；於91年間
    又因違反毒品危害防制條例案件，經臺灣嘉義地方法院以91
    年度易字第656 號判處有期徒刑六月確定；上開各案接續執
    行（其間自91年12月4 日起至92年7 月21日止因執行強制戒
    治，執行期間順延），執行中於93年4 月5 日經假釋付保護
    管束，至93年8 月31日因假釋期滿未經撤銷假釋，視為執行
    完畢。詎仍不知悛悔，竟意圖為自己不法之所有，於94年（
    起訴書誤載為93年）3 月17日晚上6 時許之夜間，在屬於住
    宅性質之桃園縣平鎮市廣興11號房屋外，以雙手著白色手套
    而毀壞屬於安全設備性質之上開房屋窗戶之方式，踰越侵入
    上開房屋內，著手竊取乙○○所有之古董花瓶一個（起訴書
    誤載為三個）、木雕一個、相框三個及電話一支（起訴書漏
    載），因其破壞上開房屋窗戶之際已觸動保全系統，故旋為
    到場查看處理之中興保全股份有限公司（下稱中興保全公司
    ）保全人員吳俊禧、林德安及桃園縣警察局平鎮分局宋屋派
    出所員警查獲而不遂，並扣得其所有供犯罪所用之白色手套
    一副。
二、案經桃園縣警察局平鎮分局報告臺灣桃園地方法院檢察署檢
    察官偵查起訴。
    理  由
一、上揭犯罪事實，業據被告甲○○於警詢及本院審理中供承不
    諱，核與證人即中興保全公司保全人員吳俊禧、林德安分別
    於警詢中所證述之情節大致相符，並有贓物領據（保管）單
    一紙及查獲現場照片二幀附卷可參（參見偵卷第26-27 頁）
    。此外，復有被告所有供本件犯罪所用之白色手套一副扣案
    可資佐證。綜上所述，足見被告於警詢及本院審理中之自白
    核與事實相符，應可採為論罪科刑之依據。從而，本件事證
    已臻明確，被告犯行洵堪認定，應予依法論科。
二、查上開房屋之窗戶具有防盜之作用，被告對之破壞而侵入竊
    取財物而未遂，自屬毀越安全設備行為。又按毀越門扇而入
    室行竊，其毀越行為即屬毀損物品或侵入住宅，已併合於所
    犯加重竊盜之罪質中，自無更行構成毀損罪或侵入住宅之理
    （最高法院27年上字第1887號判例意旨可資參照）。核被告
    所為，係犯刑法第321 條第2 項、第1 項第1 、2 款之毀越
    安全設備於夜間侵入住宅竊盜未遂罪。又被告前於90年間因
    贓物案件，經本院以89年度易字第1547號判處有期徒刑四月
    確定；復於90年間因竊盜案件，經本院以89年度易字第1547
    號判處有期徒刑九月確定，二案經本院裁定應執行有期徒刑
    一年確定；又於90年間因違反毒品危害防制條例案件，經臺
    灣高等法院以90年度上易字第1416號判處有期徒刑十一月確
    定；再於90年間因贓物案件，經本院以90年度易字第2085號
    判處有期徒刑四月確定；於91年間又因違反毒品危害防制條
    例案件，經臺灣嘉義地方法院以91年度易字第656 號判處有
    期徒刑六月確定；上開各案接續執行（其間自91年12月4 日
    起至92年7 月21日止因執行強制戒治，執行期間順延），執
    行中於93年4 月5 日經假釋付保護管束，至93年8 月31日因
    假釋期滿未經撤銷假釋，視為執行完畢，此有臺灣高等法院
    被告全國前案紀錄表及臺灣桃園地方法院檢察署刑案資料查
    註紀錄表各一份附卷可參，其前受有期徒刑之執行完畢，於
    五年以內再犯本件最重本刑為有期徒刑以上之罪，為累犯，
    應依刑法第47條之規定，加重其刑。被告雖已著手加重竊盜
    行為之實施，惟未生竊得財物之結果，其犯罪尚屬未遂，爰
    依刑法第26條前段之規定，按既遂犯之刑度減輕其刑。被告
    有二以上刑之加重及減輕事由，爰依刑法第70條及第71條第
    1 項之規定，先加後減之。爰審酌被告正值青壯之年，不思
    合法途徑獲得財物，竟運用智慧於竊取他人財物不當之途，
    行為實無可取，惟念其犯後尚能坦認犯行，態度尚稱良好，
    行為尚屬未遂等一切情狀，量處如主文所示之刑，並諭知易
    科罰金之折算標準，以資懲儆。至扣案之白色手套一副，係
    被告所有供本件犯罪所用之物，業據其於警詢及本院審理中
    供明在卷可按，爰依刑法第38條第1 項第2 款之規定，併予
    宣告沒收。
三、又本件被告所犯係死刑、無期徒刑、最輕本刑為三年以上有
    期徒刑以外之罪，其於準備程序中就被訴事實為有罪之陳述
    ，經法官告知簡式審判程序之旨，並聽取公訴人、被告之意
    見後，本院認為適宜由受命法官獨任進行簡式審判程序，附
    予敘明。
據上論斷，應依刑事訴訟法第273 條之1 第1 項、第299 條第1
項前段，刑法第321 條第2 項、第1 項第1 、2 款、第26條前段
、第47條、第41條第1 項前段、第38條第1 項第2 款，罰金罰鍰
提高標準條例第2條，判決如主文。
本案經檢察官孫沛琦到庭執行職務。
中　　華　　民　　國　　94　　年　　4 　　月　　29　　日
                        臺灣桃園地方法院刑事第十二庭
                            法  官    林  家  賢
上列正本證明與原本無異。
如不服本判決，應於判決送達後10日內，向本院提出上訴狀。
                            書記官    戴  育  萍
中　　華　　民　　國　　94　　年　　5 　　月　　3 　　日
附錄本判決論罪科刑法條：
刑法第321條：
犯竊盜罪而有左列情形之一者，處六月以上、五年以下有期徒刑
：
一  於夜間侵入住宅或有人居住之建築物、船艦或隱匿其內而犯
    之者。
二  毀越門扇、牆垣或其他安全設備而犯之者。
三  攜帶兇器而犯之者。
四  結夥三人以上而犯之者。
五  乘火災、水災或其他災害之際而犯之者。
六  在車站或埠頭而犯之者。
前項之未遂犯罰之。
